臺灣臺中地方法院刑事判決　　　　　　 94年度訴緝字第239號
公　訴　人　臺灣臺中地方法院檢察署檢察官
被　　　告　甲○○
　　　　　　　　　　（
指定辯護人　義務辯護人　趙建興律師
上列被告因毒品危害防制條例案件，經檢察官提起公訴（93年度
偵字第1960號），本院判決如下：
    主    文
甲○○共同販賣第一級毒品，未遂，處有期徒刑柒年陸月。扣案
之第一級毒品海洛因拾肆包（淨重合計點伍肆公克，包裝重合
計點捌貳公克）均沒收銷燬之。
    犯罪事實
一、甲○○明知第一級毒品海洛因具有成癮性、濫用性，對社會
    深具危害，因自身染有施用第一級毒品海洛因之惡習，明知
    乙○○販賣第一級毒品予不特定人，為圖以較低價格取得第
    一級毒品海洛因供己施用之利益，竟與乙○○共同基於販賣
　　第一級毒品海洛因之犯意聯絡，於民國93年1月13日上午9時
　  許，由乙○○先與姓名年籍不詳之買主接洽購買毒品數量、
    價錢，並議定交易地點在臺中市○區○村路○段236巷與美
    村路一段路口，再由甲○○依照乙○○之指示，於同日上午
    11時20分許，攜帶海洛因14小包（淨重合計3.54公克、包裝
    重合計3.82公克），至前開約定交易地點交付予買方，嗣未
    及交付，為警查獲，始未得逞。
二、案經台中縣警察局霧峰分局移送臺灣臺中地方法院檢察署檢
    察官偵查起訴。
    理    由
一、被告甲○○於偵查中坦承上開犯罪事實，惟於本院審理時僅
    不否認伊知悉乙○○在販賣毒品，暨有依乙○○指示前往上
    揭路口等候之事實，而矢口否認有與乙○○共同販賣第一級
    毒品海洛因之犯行，辯稱：伊並未答應幫乙○○販賣毒品，
    乙○○沒有叫伊帶海洛因到巷口，伊到巷口是要等乙○○，
    不知道乙○○要做什麼，查獲的14包海洛因是乙○○先前交
    給伊抵紋身費用，伊要自己施用，因為伊開設的紋身館出入
    客人多，不能將海洛因放在店內，所以才帶在身上，伊知道
    乙○○在賣毒品，乙○○曾提過如果幫他交付毒品給別人就
    可以用較便宜的價格向乙○○買得毒品，但伊沒有答應云云
    。
二、經查：被告係於93年1月13日上午11時20分許，攜帶海洛因
    14小包，前往臺中市○區○村路○段236巷與美村路一段路
    口，現場有一部車輛經過，被告即從舊式公寓走出來到巷口
    ，接近該車輛，該車亦有減速，惟在場埋伏之員警立即衝出
    ，該車乃迅速駛離，被告則為警當場查獲等情，業據證人葉
    泰安即當時到場查獲之員警於本院審理期日結證明確。證人
    葉泰安並結證稱：「當時接獲報案，當地有毒品交易，到現
    場時有一部車子經過，被告就從舊式的公寓走出來，走到巷
    口，接近那部車子，符合我們線報情形，我們當時有四人，
    有偵查員還有小隊長帶隊，我們都穿便服埋伏，見狀就衝過
    去，就在衝過去之際，那部車子就迅速離開，車子離開之後
    ，我們就上前詢問被告，被告當時手握著東西，我們就請他
    打開手，被告手上握有毒品，最後在被告身上查獲毒品共14
    包」、「有看到被告接近該車」、「依我們當時埋伏所見，
    狀況是被告要和車子內的人交談，車子有減速」等語。而被
    告為警查獲時，在其身上查扣之粉末14包，經送請法務部調
    查局檢驗結果，確均含第一級第六項毒品海洛因成分，合計
    淨重3.54公克，包裝重3.82公克等情，亦有法務部調查局93
    年2月27日調科壹字第1200135  24號鑑定通知書、臺中縣警
    察局霧峰分局扣押筆錄暨扣押物品目錄表附卷可稽。又被告
    於警詢、臺灣臺中地方法院檢察署檢察官內勤訊問時及偵查
    中，並坦認有受乙○○指示而於上揭時地交付毒品予買方之
    事實。被告於93年1月13日警詢時供承：「警方在我身上所
    查獲的毒品係一名綽號叫萬仔之乙○○所有，當有人要購買
    毒品時與乙○○聯絡後，乙○○即將毒品拿來給我，要我幫
    他送毒品送至乙○○指定之地點與購毒者交易」等語（見93
    年度偵字第1960號卷第10頁）；於同日檢察官內勤訊問時供
    承：「（問：扣案毒品是誰的？）是乙○○的，我是幫他拿
    去給人家，是乙○○在賣，他說我幫他送海洛因給他人，他
    就賣比較便宜的海洛因給我」等語（見同上卷第28頁）；於
    93年2月4日偵查中供承：「今年1月13日早上9點多或10點多
    ，一位叫乙○○的人先打電話給我，之後本人找我交給我毒
    品，要我拿到美村路一段的一個巷子口，他說有人會過來找
    我，結果我走到巷口就被警察抓了」、「乙○○說我幫他把
    毒品交給他說的買主，乙○○就會賣給我毒品算便宜一點」
    等語（見同上卷第36至37頁）。被告於本院94年7月11日勘
    驗期日並自承伊對於93年2月4日偵查中所為上開自白不爭執
    。雖被告迄至本院審理時翻異前詞，否認為乙○○交付毒品
    與買主，然其於警詢、偵訊時供承係到上開巷口交付毒品予
    買主乙節，與證人葉泰安證述之上開情節確屬相符。又被告
    所辯乙○○說電話中不要講這麼多，僅指示伊至上開路口等
    候云云，縱係屬實，然被告既自承伊明知乙○○販賣毒品予
    他人，暨乙○○允諾若代為交付毒品予買主即可以較便宜價
    格向乙○○買得毒品之事實，則被告接獲乙○○電話後，乃
    攜帶上開毒品海洛因14包至乙○○所指示之地點等候，其主
    觀上確有為乙○○交付毒品海洛因予買主之意思，客觀上並
    有攜帶毒品海洛因至現場以待交付之事實，已堪認定。是被
    告上開所辯，純係飾卸推諉之詞，要無足取。本件事證明確
    ，被告犯行堪以認定，應予依法論科。
三、按海洛因為毒品危害防制條例第二條第二項第一款明定列管
    之第一級毒品，任何人非經許可，不得販賣、運輸、持有。
    次按毒品危害防制條例對於販賣、運輸、意圖販賣而持有定
    有不同之處罰條文。所謂運輸，係指單純運輸並無他項目的
    者而言，若以販賣目的而從事於搬運之行為，仍成立販賣之
    罪（最高法院24年上字第1673號判例、92年臺上字第1184號
    判決意旨參照）。又販賣毒品罪，不以販入之後復行賣出為
    必要，只要以營利意思為目的，而有販入或賣出二者之一之
    行為，即足構成。如非以營利售賣意圖而販入，或因其他原
    因而持有，嗣起意圖利售賣，尚未著手於賣出行為，始成立
    意圖販賣而持有第一級或第二級毒品罪責（最高法院90年臺
    上字第1898號判決意旨參照）。經查，本案查獲之毒品海洛
    因係乙○○交付予被告，固為被告所不爭執，惟客觀上尚無
    從認乙○○係基於販賣第一級毒品海洛因之意思，而販入第
    一級毒品海洛因。又被告既明知乙○○販賣第一級海洛因毒
    品予不特定人，因自身染有施用第一級毒品海洛因之惡習，
    為圖向乙○○以較低價格購得海洛因以供施用之利益，而受
    乙○○之指示至前開約定交易地點等候，準備交付予買主之
    犯行，即已著手實施販毒行為，被告以此方式參與乙○○販
    賣第一級毒品海洛因的構成要件之行為，以達成販賣第一級
    毒品之目的，並已著手實施販賣行為，然未及交付而為警查
    獲，應論以販賣毒品未遂罪。是核被告所為，係犯毒品危害
    防制條例第四條第六項、第一項之販賣第一級毒品未遂罪。
    被告販賣前持有第一級毒品海洛因之低度行為，應為販賣之
    高度行為所吸收，不另論罪。被告與乙○○間，有犯意聯絡
    及行為分擔，為共同正犯。又被告未及交付而未遂，應依刑
    法第二十六條前段減輕其刑。爰審酌被告自身染有施用第一
    級毒品海洛因之惡習，明知海洛因具有成癮性，服用後會產
    生依賴性且戒解不易，竟為圖一己之私利，無視於國家防制
    毒品危害之禁令，動機自非良善，其為圖以較低價格購買毒
    品供己施用之利益，而為乙○○所用致罹重典，被告販賣第
    一級毒品海洛因僅有一次，未及交付毒品即為警查獲，尚未
    實際發生損害，兼衡酌被告犯罪之動機、目的、手段，暨被
    告犯罪後飾詞否認犯行等一切情狀，量處如主文所示之刑，
    以資懲儆。
四、扣案之第一級毒品海洛因14包（淨重壹佰點壹貳公克，空包
    裝重捌點玖捌公克），係毒品危害防制條例第二條第二項第
    一款之第一級毒品，爰依同條例第十八條第一項前段規定，
    宣告沒收銷燬之。被告因本件販賣毒品尚未及交付，即為警
    查獲，並無因此獲取任何利益，本院毋庸依毒品危害防制條
    例第十九條第一項規定，諭知沒收或以其財產抵償所獲利益
    ，併此敘明。
據上論斷，應依刑事訴訟法第二百九十九條第一項前段，毒品危
害防制條例第四條第一項、第六項、第十八條第一項前段，刑法
第十一條、第二十八條、第二十六條前段，判決如主文。
中　　華　　民　　國　　94　　年　　11　　月　　21　　日
                  刑事第五庭    審判長法  官  賴恭利
                  　　　　　　　　　　法　官　巫淑芳
                  　　　　　　　　　　法　官  林慧貞
上正本證明與原本無異。
如不服本判決，應於送達後十日內向本院提出上訴狀（須附繕
本），上訴於台灣高等法院台中分院。
                                      書記官  張皇清
中　　華　　民　　國　　94　　年　　11　　月　　21　　日
附錄論罪科刑法條
毒品危害防制條例第四條
製造、運輸、販賣第一級毒品者，處死刑或無期徒刑；處無期徒
刑者，得併科新臺幣一千萬元以下罰金。
製造、運輸、販賣第二級毒品者，處無期徒刑或七年以上有期徒
刑，得併科新臺幣七百萬元以下罰金。
製造、運輸、販賣第三級毒品者，處五年以上有期徒刑，得併科
新臺幣五百萬元以下罰金。
製造、運輸、販賣第四級毒品者，處三年以上十年以下有期徒刑
，得併科新臺幣三百萬元以下罰金。
製造、運輸、販賣專供製造或施用毒品之器具者，處一年以上七
年以下有期徒刑，得併科新臺幣一百萬元以下罰金。
前五項之未遂犯罰之。
